臺灣桃園地方法院刑事判決　　　　　　　　　　　　九十二年度訴字第一七三四號
　　公　訴　人　臺灣桃園地方法院檢察署檢察官
　　被　　　告　丁○○
右列被告因違反槍砲彈藥刀械管制條例案件，經檢察官提起公訴（九十一年度偵字第
二一０四五號），本院判決如左：
    主  文
丁○○未經許可持有可發射子彈具有殺傷力之改造手槍，處有期徒刑壹年陸月，併科
罰金新臺幣捌萬元，罰金如易服勞役，以銀元佰元（即新臺幣玖佰元）折算壹日。
扣案仿SIG SAUER廠半自動手槍製造之金屬玩具手槍換裝土造金屬槍管改造而成之改
造手槍壹支（槍枝管制編號0000000000號）、口徑為九MM（九×一九MM）
制式子彈壹顆、改造子彈七顆均沒收。
    事  實
一、丁○○明知非經主管機關許可，不得持有屬於槍砲彈藥刀械管制條例管制之可發
    射子彈具有殺傷力之改造玩具手槍、制式子彈及改造子彈，竟於民國九十一年十
    一月十四日晚上八時前某不詳時間、地點，自不詳管道取得具殺傷力係由仿SIG
    SAUER廠半自動手槍製造之金屬玩具手槍換裝土造金屬槍管改造而成之改造手槍
    一支（槍枝管制編號0000000000號）、具有殺傷力口徑為九MM （九
    ×一九MM）制式子彈二顆（已試射一顆）、由玩具槍用金屬彈殼加裝土造金屬彈
    頭組合而成之具有殺傷力之改造子彈九顆（已試射二顆）、不具殺傷力之子彈二
    顆（均已試射），及係由土造金屬彈殼加裝土造金屬彈頭組合而成不具殺傷力之
    土造子彈三顆（已試射一顆），且未經許可而持有之。嗣丁○○於九十一年十一
    月十四日晚上八時許，將上開槍彈放置於黑色手提包內，攜至友人甲○○位於桃
    園縣平鎮市○○路六七之一號七樓之住處，並於同月十五日凌晨零時許欲開門離
    開時，恰為循線在外埋伏員警查獲，丁○○見警員進入上址，即迅將前開裝有槍
    彈之黑色手提包攜往廚房陽台窗外丟棄，後經警尋獲該只皮包，並扣得前揭具殺
    傷力之仿SIG SAUER廠半自動手槍之改造手槍一支、制式子彈二顆及改造子彈九
    顆。
二、案經桃園縣警察局桃園分局報告臺灣桃園地方法院檢察官偵查起訴。
    理  由
一、訊據被告丁○○固坦承曾於前揭時、地將裝有扣案槍彈之黑色手提包丟棄至甲○○住處廚房陽台窗外，惟矢口否認有前揭持有改造手槍、制式及改造子彈之犯行
    ，並辯稱：前揭槍彈均為伊友人甲○○所有，係甲○○見警員欲進入房屋內查緝
    之際，託其攜至廚房陽台丟棄，伊並不知該黑色手提包內係裝有槍彈云云。然查
    ：
  (一)系爭扣案槍彈，經送內政部警政署刑事警察局鑑定之結果，其中1.送鑑手槍一支
    （槍枝管制編號0000000000號），認係由仿SIG SAUER廠半自動手槍
    製造之金屬玩具手槍換裝土造金屬槍管改造而成之改造手槍，機械性能良好，可
    擊發適用子彈，認具殺傷力。2.送鑑子彈十六顆，其中二顆，認均係口徑九MM（
    九×一九MM）制式子彈（彈頭均具磨損之情形），經檢視其中一顆底火皿具撞擊
    痕跡，經實際試射，可擊發，認均具殺傷力；其中三顆，認均係由土造金屬彈殼
    加裝土造金屬彈頭組合而成之土造子彈，採樣一顆試射，無法擊發，認不具殺傷
    力；其餘十一顆，認均係由玩具槍用金屬彈殼加裝土造金屬彈頭組合而成之改造
    子彈，採樣四顆試射，其中二顆，均可擊發，認具殺傷力，餘二顆，無法擊發，
    認不具殺傷力等情，有該局九十一年一月十七日刑鑑字第０九一０三一五七八八
    號槍彈鑑定書一份及現場照片十四張附卷可稽，則本件扣案槍、彈扣除不具殺傷
    力部分之土造子彈三顆及改造子彈二顆部分，即均屬於槍砲彈藥刀械管制條例所
    列管之槍彈，未經許可不得持有。
  (二)而同案被告甲○○雖曾於九十一年十一月十五日檢察官偵訊時供稱：前揭扣案槍
    、彈，均係嚴德宗於九十一年九月二十五日所交付，要其幫忙寄藏云云，然其除
    每次都將裝有扣案槍彈之黑色手提包描述成「米色包包」，又其當日所供顯與同
    日警詢時所述前揭槍、彈係被告丁○○所持有等語均不符外，甲○○並已於其後
    之警詢、檢察官訊問及在被告丁○○於本院九十二年度感裁字第一０號檢肅流氓
    條例案件作證時改稱：當時其向檢察官供稱槍彈為其所有，係因被告丁○○曾在
    其所犯另案刑事案件中為其交保，丁○○並於警方移送途中要求其代為頂罪以求
    交保，其因積欠被告人情不知如何拒絕，故才承擔罪名等語。
  (三)且被告丁○○於案發當日遭警制伏後，即曾坦承黑色手提包內之槍彈均為其所有
    ，但回到警局後卻否認持有一節，業據同案被告甲○○於被告丁○○前揭檢肅流
    氓條例案件中供述明確，並經證人即當時承辦警員乙○○於偵查及本院訊問時證
    述甚詳。又被告於警詢及偵查中所供之案發情節：「於九十一年十一月十五日零
    時許，我剛要從甲○○住處離開時，才剛開門就看到警察往門這邊衝過來，甲○○馬上就把我拉進屋內並把門關起來後，就將手上的一個黑色皮包拿給我叫我趕
    快往陽台外面丟，就在我轉身要往陽台走時，警方也已經開門衝進屋內要制止我
    們的行動，可是我快了一步，警方在我丟下黑色皮包後才把我制伏，‧‧‧。」
    、「（為何你走出？）甲○○正好開門要送我出去，他看到警方來，就趕快關門
    ，他就把皮包給我，叫我丟出去，我就往外丟，第一個推門的警察有看到。」（
    見九十一年度偵字第二一０四五號卷(一)第十九頁背、偵卷(二)第一二四頁），均係
    供稱同案被告甲○○係於警方衝入住處之際，先將大門關起後，並將裝有扣案槍
    彈之黑色手提包交代予其丟棄後，警方始衝入制止云云。而與甲○○於警詢及偵
    查中所供：「當時綽號阿能（即被告），帶著小皮包（米色〈應為黑色〉內有手
    槍乙把、並上膛彈夾乙個、內裝六發改造子彈、制式子彈兩顆、改造子彈十四顆
    ）等物，開門要離開，我就陪同他時，警方就進入，而能哥（即被告）即將皮包
    從窗戶丟出，警方見形色慌張，即喝令不要動，並從外面取回丟出之皮包發現皮
    包內有槍枝等物，‧‧‧。」、「‧‧‧，開門要出去，警察就衝進來了，丁○○就往裡面跑。」等語，及證人即警員紀志忠於偵查時、乙○○於偵查中及本院
    訊問時所證：案發當日係據報被告丁○○等人在桃園縣平鎮市○○路六七之一號
    七樓處藏有毒品，其等在外守候約一個多鐘頭，後來見到被告丁○○手持黑色手
    提包開門要出來，其二人及巡佐鄭西元等三人即立刻衝入門內，但門後有人推門
    抵擋，被告丁○○見狀即轉身朝廚房跑去，並將黑色手提包從窗外丟出，其等並
    未見到甲○○將黑色手提包交予被告，亦未聽見甲○○要求被告把黑色手提包丟
    掉等情均不相合。被告雖於其後改稱：其當時並非第一個要出門之人，甲○○在
    案發當時，係以一手在門後擋門，一手將黑色手提包交予其丟棄，所以才會無法
    把門鎖住云云，除與其前揭所辯已前後矛盾，並與甲○○及紀志忠、乙○○所證
    均不符合外，且警方係趁甲○○住處大門開啟之際，隨即在無預警之狀態下衝入
    甲○○住處，而警方在衝開甲○○住處大門至進入屋內，前後時間不到十秒鐘，
    當時被告與甲○○之間又隔了一扇門一情，業據證人乙○○於本院證述明確，而
    被告又自承甲○○住處大門至廚房陽台只隔三至五步遠，則以一般人若於前揭情
    形下攜有違禁物品而不欲遭查獲，於情急之下，除了聚集全力阻止警方入內外，
    不外乎就是趕緊就近將所攜帶之槍彈自行藏匿或丟棄，根本不可能有足夠之時間
    構思及交待他人將槍彈藏匿或丟棄，是被告辯稱當時係甲○○一手頂住門後不讓
    警察進入，一手將裝有扣案槍、彈之黑色手提包交予其丟棄云云，顯與常情不符
    ，不足採信。況被告於警方進入查緝之幾秒鐘之內，即可在警員制止前，毫無遲
    疑的將上開黑色手提包持至廚房陽台窗外丟棄，亦可見被告早知該手提包內係裝
    放有扣案之槍彈，則其辯稱不知手提包內所裝何物云云，亦屬卸責之詞，並不足
    採，扣案槍彈應係被告丁○○所持有，並攜至甲○○住處一節，應堪認定。
  (四)至與甲○○同住之證人楊春錦及丙○○二人，雖均曾於警詢中證稱：扣案槍彈均
    為甲○○所有云云，然其二人卻又於同日警詢時證稱：其二人雖與甲○○同住，
    但居住時間僅十多天，且甲○○係一人住於另一房間中，其二人並不知甲○○持
    有扣案槍彈及改造工具等語，其中楊春錦並於檢察官訊問時證稱：「（丁○○當
    天何時去你那？）不知，我睡醒時他正在甲○○房間。」、「（丁○○丟到戶外
    的皮包如何取得？）我沒看到？」，丙○○則於警詢及偵、審中均證稱：其當時
    在房間內睡覺，當其出房門時，被告丁○○、甲○○及楊春錦三人都已經遭警察
    壓制在地上等語，又本案遭警查獲當時，除查獲扣案槍彈外，復於甲○○與楊春
    錦、丙○○前揭住處查獲改造子彈之半成品、改造工具、毒品海洛因、安非他命
    、電子秤、吸食器等物品，而被告丁○○與甲○○、楊春錦、丙○○等四人於警
    詢時，就前揭扣案物品之誰屬及來源，則互相推諉為對方所有之情，亦據證人乙○○於本院訊問時證述綦詳，則楊春錦及丙○○二人既證稱不知悉也未曾看過甲○○持有扣案之槍彈，於案發當時又未曾見到甲○○將裝有扣案槍彈之黑色手提
    包交由被告丟棄，其二人與甲○○間就本案又有利害關係存在，則其二人證稱扣
    案槍彈係甲○○所有云云，應屬杜撰推卸之詞，洵無足採。
二、核被告所為係犯槍砲彈藥刀械管制條例第十一條第四項未經許可持有可發射子彈
    具有殺傷力之改造手槍罪及同條例第十二條第四項未經許可持有子彈罪。其以一
    持有行為，同時觸犯上開二罪名，為想像競合犯，應依刑法第五十五條之規定，
    從較重之同條例第十一條第四項未經許可持有可射子彈具有殺傷力之改造手槍罪
    處斷。爰審酌被告前已有多次違反槍砲彈藥刀械管制條例案件，至今尚未執行完
    畢，有卷附臺灣高等法院被告全國前案紀錄表可參，及其素行、犯罪動機、目的
    、手段、持有槍枝及子彈之種類、殺傷力之大小、對社會所生之危害，和犯後仍
    飾詞卸責，顯無悔改之意等一切情狀，量處如主文所示之刑，罰金部分並諭知易
    服勞役之折算標準。
三、扣案仿SIG SAUER廠半自動手槍製造之金屬玩具手槍換裝土造金屬槍管改造而成
    之改造手槍一支（槍枝管制編號0000000000號），及亦具有殺傷力口
    徑為九MM（九×一九MM）制式子彈一顆、由玩具槍用金屬彈殼加裝土造金屬彈頭
    組合而成之改造子彈七顆，均係槍砲彈藥刀械管制條例第四條第一項第一款、第
    二款所規定之槍彈，而屬違禁物，均應依刑法第三十八條第一項第一款之規定宣
    告沒收。至扣案具有殺傷力口徑為九MM（九×一九MM）制式子彈一顆、改造子彈
    二顆，因業經試射，有內政部警政署槍彈鑑定書一份在卷可參，乃已射擊完成且
    不具殺傷力，與其餘扣案不具殺傷力之改造子彈二顆（均已試射）、土造子彈三
    顆（已試射一顆），均已非屬違禁物，爰不另為沒收之諭知，附予敘明。
據上論斷，應依刑事訴訟法第二百九十九條第一項前段，槍砲彈藥刀械管制條例第十
一條第四項、第十二條第四項，刑法第十一條前段、第五十五條、第四十二條第二項
、第三十八條第一項第一款，罰金罰鍰提高標準條例第二條，現行法規所定貨幣單位
折算新臺幣條例第二條，判決如主文。
本案經檢察官鍾和憲到庭執行職務。
中      華      民      國     九十三     年      七      月    十五    日
                                   臺灣桃園地方法院刑事第八庭
                                       審判長法  官  陳  彥  宏
                                             法  官  吳  為  平
                                             法  官  劉  秀  君
右正本證明與原本無異。
如不服本判決，應於判決送達後十日內向本院提出上訴狀( 應附繕本 )，上訴於臺灣
高等法院。
                                             書記官  邱  仲  騏
中      華      民      國     九十三     年      七      月    十五    日
附錄本案論罪科刑之法條：
槍砲彈藥刀械管制條例第十一條第四項：
未經許可，持有、寄藏或意圖販賣而陳列第一項所列槍砲者，處一年以上七年以下有
期徒刑，併科新臺幣七百萬元以下罰金。
槍砲彈藥刀械管制條例第十二條第四項：
未經許可，持有、寄藏或意圖販賣而陳列子彈者，處五年以下有期徒刑，併科新台幣
三百萬元以下罰金。
